臺灣臺中地方法院小額民事判決
111年度豐小字第492號
原      告  富邦產物保險股份有限公司

法定代理人  賴榮崇  


訴訟代理人  何正偉  
被      告  萊特美德保險公證人有限公司


法定代理人  徐玉如  
被      告  徐世光  
上列當事人間請求侵權行為損害賠償(交通)事件，本院於民國11
1年6月14日言詞辯論終結，判決如下：
    主      文
被告應連帶給付原告新臺幣23,121元，及自民國111年4月26日起
至清償日止，按年息百分之5計算之利息。
訴訟費用新臺幣1,000元，由被告連帶負擔。
本判決得假執行。
    事實及理由
壹、程序事項：被告萊特美德保險公證人有限公司經合法通知，
    未於言詞辯論期日到場，核無民事訴訟法第386條各款所列
    情形，應依原告之聲請，由其一造辯論而為判決。　
貳、實體事項：　
一、原告主張：被告徐世光於民國110年9月26日15時14分許，駕
    駛NH-6569號自用小客車沿臺中市西區五權路外側快車道往
    民權路方向直行，行經五權路91號前欲向左變換車道至內側
    快車道時，因變換車道或方向不當，不慎碰撞由原告承保、
    訴外人楊明珠所有並由訴外人石敦年駕駛之車牌號碼000-00
    00號自用小客車（下稱系爭車輛），致系爭車輛受損（下稱
    系爭事故），經送修系爭車輛，支出修理費用新臺幣（下同
    ）23,121元，原告已依保險契約賠付修理費用，而被告萊特
    美德保險公證人有限公司為被告徐世光之僱用人，依民法第
    188條第1項前段規定，自應負連帶責任。爰依保險法第53條
    及侵權行為之法律關係，請求被告連帶賠償原告23,121元等
    語，並聲明：被告應連帶給付原告23,121元，及自起訴狀繕
    本送達最後一位被告之翌日起至清償日止，按年息百分之5
    計算之利息。
二、被告則以：
　㈠被告徐世光部分：被告駕駛自用小客車沿臺中市西區五權路
    外側快車道行駛，因欲左轉民生路，遂由外側車道緩慢往內
    側車道行駛，行進中遇號誌燈由綠燈轉換為紅燈，因被告前
    方車輛均停等於原地，為與前方車輛保持安全距離，被告亦
    於原地停等號誌轉換為綠燈，然被告於停等期間，訴外人石
    敦年駕駛系爭車輛疑似擬趁隙超越被告所駕駛之車輛，即由
    後方內側快車道擦撞被告駕駛之車輛，是被告就系爭事故之
    發生並無過失等語，以資抗辯。並聲明：原告之訴駁回。
　㈡被告萊特美德保險公證人有限公司未於言詞辯論期日到場，
    亦未提出書狀作何聲明或陳述。
三、本院得心證之理由：
  ㈠原告主張被告徐世光於上開時、地駕駛自用小客車，因變換
    車道或方向不當，不慎碰撞系爭車輛，致系爭車輛受損，經
    送修系爭車輛，支出修理費用23,121元，原告已依保險契約
    賠付修理費用之事實，業據原告提出臺中市政府警察局道路
    交通事故當事人登記聯單、初步分析研判表、道路交通事故
    現場圖、系爭車輛行車執照、汽(機)車險理賠申請書、保險
    估價單、系爭車輛受損照片、電子發票證明聯等為證。並經
    本院向臺中市政府警察局第一分局調取系爭事故相關資料核
    閱屬實。被告徐世光雖不爭執兩車有發生碰撞，然否認其有
    過失，並以前詞置辯。
  ㈡按因故意或過失，不法侵害他人之權利者，負損害賠償責任
    ；受僱人因執行職務，不法侵害他人之權利者，由僱用人與
    行為人連帶負損害賠償責任；汽車、機車或其他非依軌道行
    駛之動力車輛，在使用中加損害於他人者，駕駛人應賠償因
    此所受之損害，民法第184條第1項前段、第188條第1項前段
    、第191條之2前段分別定有明文。被告徐世光雖辯稱其並無
    肇事責任而否認有過失云云，惟按民法第191條之2規定：汽
    車、機車或其他非依軌道行駛之動力車輛，在使用中加損害
    於他人者，駕駛人應賠償因此所生之損害。但於防止損害之
    發生，已盡相當之注意者，不在此限，係將主觀要件之舉證
    責任倒置，轉由加害人就其無故意、過失負舉證責任。是兩
    車均為行駛中非依軌道行駛之動力車輛，被害人請求損害賠
    償時，關於其受有損害，係由對方車輛於行進中所造成，並
    兩者間有因果關係，仍應由其負舉證責任，僅無須證明對方
    有故意或過失而已（最高法院108年度台上字第2459號判決
    ）。
  ㈢查原告就系爭車輛遭被告徐世光所駕駛車輛因變換車道或方
    向不當而受有損害，業已提出上揭事證證明，被告徐世光就
    其駕駛車輛有與系爭車輛發生碰撞乙情並不爭執，則依上開
    說明，被告徐世光應就其無過失乙節負舉證責任，然參酌被
    告於警詢時稱：伊沿民族路方向沿外車道偏內直行欲至內快
    車道，於直行途中還未至內快車道，車在分隔線上時轉為紅
    燈且前方停滿車輛便停車，此時後方左側車道過來與伊碰撞
    等語，佐以卷附之蒐證照片所示，被告之車輛確有向左跨越
    車道，且與訴外人石敦年之車輛發生碰撞之情形，足認系爭
    事故係因被告變換車道不當所致，臺中市政府警察局道路交
    通事故初步分析研判表亦同此認定，故被告徐世光辯稱其無
    過失云云，不足採信，被告徐世光就系件事故應負侵權行為
    損害賠償責任，應無疑義。又被告萊特美德保險公證人有限
    公司就原告主張之前揭事實，業於相當時期受合法之通知，
    而於言詞辯論期日未到場，亦未提出準備書狀爭執，依民事
    訴訟法第436條第2項、第280條第3項準用第1項之規定，視
    同自認，是依本院前開調查證據之結果，堪認原告之主張為
    真正。再者，被告萊特美德保險公證人有限公司之受僱人即
    被告徐世光因執行職務而不法侵害他人之權利，依前開規定
    ，即應由被告連帶負損害賠償責任。
  ㈣次按不法毀損他人之物者，被害人得請求賠償其物因毀損所
    減少之價額，民法第196條規定甚明。請求賠償物被毀損所
    減少之價值，得以修復費用為估定標準，但以必要者為限，
    例如修理材料費以新品換舊品應予折舊（最高法院77年5月1
    7日第9次民事庭會議決議(一)參照）。查系爭車輛因系爭事
    故受損，支出修理費用23,121元，有保險估價單及電子發票
    證明聯在卷可憑，並無更換零件，是上開維修費用自毋庸折
    舊，從而，系爭車輛修復之必要費用為23,121元。
  ㈤末按給付無確定期限者，債務人於債權人得請求給付時，經
    其催告而未為給付，自受催告時起，負遲延責任。其經債權
    人起訴而送達訴狀，或依督促程序送達支付命令，或為其他
    相類之行為者，與催告有同一之效力，民法第229條第2項定
    有明文。又遲延之債務，以支付金錢為標的者，債權人得請
    求依法定利率計算之遲延利息。但約定利率較高者，仍從其
    約定利率。應付利息之債務，其利率未經約定，亦無法律可
    據者，年息為百分之五，民法第233條第1項、第203條亦有
    明文。本件原告行使對被告之侵權行為損害賠償金錢債權，
    核屬無確定期限之給付，既經原告起訴而起訴狀繕本均於11
    1年4月15日合法寄存送達予被告（於111年4月25日發生效力
    ），有送達證書在卷可憑，被告迄未給付，當應負遲延責任
    。是原告請求自起訴狀繕本送達最後一位被告之翌日即111
    年4月26日起，按年息百分之5計算之法定遲延利息，核無不
    合。
四、綜上所述，原告依侵權行為及保險代位之法律關係，請求被
    告連帶給付23,121元，及自111年4月26日起至清償日止，按
    年息百分之5計算之利息，為有理由，應予准許。
五、本件事證已臻明確，兩造其餘攻擊防禦方法及所舉證據，經
    審酌結果，與本件判決結論均無影響，爰不一一論述，附此
    敘明。
六、本件係適用小額訴訟程序所為被告敗訴之判決，依民事訴訟
    法第436條之20規定，應依職權宣告假執行。
七、訴訟費用負擔之依據：民事訴訟法第436條之19第1項、第78
    條、第85條第2項，並依職權確定訴訟費用額為1,000元（第
    一審裁判費），由被告連帶負擔。
中　　華　　民　　國　　111 　年　　6 　　月　　30　　日
                  豐原簡易庭    法  官  廖弼妍
如不服本判決，應於判決送達後20日內，以判決違背法令為理由
，向本院提出上訴狀並表明上訴理由（上訴理由應表明：一、原
判決所違背之法令及其具體內容；二、依訴訟資料可認為原判決
有違背法令之具體事實），如於本判決宣示後送達前提起上訴者
，應於判決送達後20日內補提上訴理由書（須附繕本）。
以上為正本係照原本作成。
中　　華　　民　　國　　111 　年　　6 　　月　　30　　日
                                書記官  陳貴卿